臺灣高等法院交通事件裁定　　　　　　　　　　　九十一年度交抗字第一０四三號
　　抗　告　人
　　即受處分人　甲○○　男　五.
右列抗告人因違反道路交通管理處罰條例案件，不服臺灣板橋地方法院中華民國九十
一年十月三十一日所為之裁定（九十一年度交聲字第一二七一號），提起抗告，本院
裁定如左：
        主  文
抗告駁回。
        理  由
一、按「汽車駕駛人，駕駛汽車有左列情形之一，而本章各條無處罰之規定者，處新
    臺幣九百元以上一千八百元以下罰鍰：三不遵守道路交通標誌、標線、號誌之指
    示者。」、「指向線，用以指示車輛行駛方向，以白色箭頭劃設於車道上。」、
    「本標線之式樣，依其目的規定如左：一指示直行：直線箭頭。二指示轉彎：弧
    形箭頭。三指示直行與轉彎：直線與弧形合併之分岔箭頭。四指示轉出車道：弧
    形虛線箭頭。」，道路交通管理處罰條例第六十條第二項第三款、道路交通標誌
    標線號誌設置規則第一百八十八條第一項、第三項分別定有明文。
二、原裁定以：受處分人即異議人甲○○於民國九十一年一月十七日二十二時二十三
    分許，駕駛車牌號碼為ＸＡＸ─００二號重型機車，自臺北縣板橋市○○路左轉
    中山路二段四九二號前路段時，因逆向行駛，違反道路交通管理處罰條例第六十
    條第二項第三款之規定，經警欄查製單舉發（舉發單號：北縣警交字第Ｃ000
    00000號），乃於九十一年五月三十一日以北市裁三字第裁二二─Ｃ000
    00000號裁決書處以新臺幣一千八百元之罰鍰，並提出前開舉發通知單、裁
    決書等為證。異議人提起本件異議陳稱該處於舉發當時並無單行道或禁止進入之
    標誌，而係遲至九十一年六月間始行設立，並無違規逆向行駛情形等語。經查：
    前揭地點現設有禁止進入標誌，且路面標劃有單行指示線，此有桃園縣警察局龜
    山分局九十一年七月三十日山警分交字第０九一０００八六一五號函及所附於九
    十一年七月二十三日拍攝之現場相片五幀在卷足據。又上述禁止進入之禁制標誌
    固係於九十一年六月十八日始由臺北縣政府交通局承包商於九十一年六月十八日
    所設置，有臺北縣政府九十一年十月三日北府交工字第０九一０五四二四五一號
    函及所附施工前後現場相片影本可稽，惟依上開相片顯示，該處地面於施工前本
    即繪設有單向指示線，則本件舉發時雖無禁止進入之禁制標誌
    設置，惟車輛仍應依地面繪製之指向線行駛，異議人未依該指向線之指示逆向駛
    入，於道路交通管理處罰條例第六十條第二項第三款規定即有違反。從而原處分
    機關以異議人違反上開規定予以裁罰，於法並無不合，本院認異議人之異議為無
    理由，應予駁回。
三、抗告意旨略以：本人並不是從環河路進入中山路二段四九二號，本是公司門口四
    九八號進到四九二號相差兩個門牌，十幾步的路程就被開三件紅單，其實小小的
    違法難免都有，又該路段九十一年六月二日前也沒有禁止進入的標示，且指示線
    也可以左轉，明明用意是指示線，卻說是單行道，請提示單行道的標示點在哪裡
    云云。
四、本院查：本件抗告人即受處分人甲○○於右揭時地，經員警黃世興攔停後以單行
    道逆向行駛、未攜帶證件及拒絕出示證件（不服交通警察稽查）為由，認定受處
    分人同時違反道路交通管理處罰條例第六十條第二項第三款、第二十五條第三款
    、第六十條第二項第一款規定，而當場掣單舉發一節，業經證人黃世興於臺灣臺
    北地方法院九十一年度交聲字第一一九三號案件調查中結證：「（問：當時開三
    張違規通知單情形如何？）因受處分人單行道逆向行駛，我們請他出示行照、駕
    照，受處分人拒絕出示證件，我們才依法告發並查扣其牌照，第一張開的是單行
    道逆向行駛，第二張是未攜帶行、駕照證件，第三張是他拒絕出示證件又不肯告
    知其年籍資料以不服取締告發」等語稽詳，並經本院調閱上開裁定核閱無訛，且
    抗告人於本件抗告意旨亦不否認遭員警開立三張罰單等情，然上開臺灣臺北地方
    法院九十一年度交聲字第一一九三號案件係抗告人不服原處分機關就其不服從交
    通警察稽查違規行為之裁處（北市裁三字第駕裁二二－Ｃ０─八０００一０），
    聲明異議，所為之裁定，與本件抗告人不服原處分機關就其不遵守道路交通標誌
    、標線、號誌之處分（北市裁三字第駕裁二二－Ｃ０─八０００一二）聲明異議
    之案件不同，合先敘明。又汽車駕駛人行車應遵行之方向，除有標誌可循外，亦
    應依路面上為管制交通而劃設標線為之，本件依卷附臺北縣政府九十一年十月三
    日北府交工字第０九一０五四二四五一號函及所附施工前之現場相片影本所示，
    該臺北縣環河路左轉中山路二段四九二號前之禁止進入禁制標誌雖係由向臺北縣
    政府交通局承攬之包商於九十一年六月十八日所設置，然該路面於舉發當時（即
    九十一年一月十七日）即劃設有遵行方向之標線，且觀之該遵行方向之標線係劃
    設於該道路之中間位置（見原審卷第十八頁），則抗告人自可依此判斷該巷道之
    遵行方向為單向指示線，從而抗告意旨所辯：該指示線也可以左轉，明明其用意
    是指示線，卻說是單行道，請提示單行道的標示點在哪裡云云，即非可採。至抗
    告意旨所辯：本人不是從環河路進入中山路二段四九二號，是公司門口四九八號
    進到四九二號相差兩個門牌云云。然查，抗告人於原審聲明異議時並未為如此之
    抗辯，則其上開所辯已有可疑，況縱令抗告人所辯上情屬實，亦難解免前開違規
    行為之成立。綜上所述，原審以抗告人之違規行為明確，因認原處分機關據以裁
    罰抗告人新臺幣一千八百元之罰鍰，於法並無不合，裁定駁回抗告人之異議，經
    核並無違誤，抗告意旨仍執前詞指摘原裁定不當，為無理由，應予駁回。
五、據上論結，應依道路交通案件處理辦法第二十六條、刑事訴訟法第四百十二條，
    裁定如主文。
中      華      民      國   　九十一   　年　　十二　　月　　三十一    日
                              臺灣高等法院交通法庭
                                  審判長法  官  葉  騰  瑞
                                        法  官  莊  明  彰
                                        法  官  黃  國  忠
右正本證明與原本無異。
不得再抗告。
                                        書記官  劉  貞  達
中      華      民      國     九十一     年    十二    月    三十一    日
